【裁判字號】    99,交抗,177
【裁判日期】    991006
【裁判案由】    聲明異議
【裁判全文】
臺灣高等法院臺南分院交通事件裁定     99年度交抗字第177號
抗  告  人
即受處分人  甲○○
上列抗告人因違反道路交通管理處罰條例案件，不服臺灣雲林地
方法院中華民國99年9月7日所為裁定（99年度交聲字第158號）
，提起抗告，本院裁定如下：
    主  文
抗告駁回。
    理  由
一、抗告意旨略以：本人當時僅站在路旁，並未在車陣中作出手
    勢，員警一見到我，就拉住我衣領開單，本人告知員警事實
    不符，就直接把罰單寄至家中，原裁定採信員警，如果員警
    說什麼就判我什麼，那公理法律何在？法官也告知本人常去
    那裡拜拜，可能在路旁停車遭路霸兜售金紙，就認定本人像
    員警所陳述。雖然家中有販賣金紙，但本人並未沿街販賣金
    紙及攬客，法官也告知本人罰款新臺幣（下同）1千多元，
    如到台南開庭，你還要上訴嗎？這樣偏袒的判決讓我很心寒
    ，法律之前人人平等，盼司法還以公道。爰依法提起抗告，
    請撤銷原裁定，另為適法裁定云云。
二、原裁定意旨略以：異議人（即本件抗告人）於99年3月14日
    10時13分許，在雲林縣北港鎮北港大橋東引道之交通頻繁處
    所，違規攬客停車、販賣金紙而有妨害交通之事證明確，原
    處分機關依道路交通管理處罰條例第81條之1規定，裁處異
    議人罰鍰1,800元，核無不當等語。
三、按「於鐵路、公路車站或其他交通頻繁處所，違規攬客，妨
    害交通秩序者，處1,500以上3,000以下罰鍰。」道路交通管
    理處罰條例第81條之1定有明文。又第1次違反前開事件逾越
    應到案期限60日以上，繳納罰鍰或逕行裁決者，統一裁罰基
    準裁處罰鍰1,800元，違反道路交通管理事件統一裁罰基準
    表就此部分亦規定甚明。
四、經查：
  (一)抗告人因於99年3月14日，在雲林縣北港鎮北港大橋東引道
    （北港朝天宮附近）交通頻繁處所，違規攬客停車、販賣金
    紙而有妨害交通之行為，遭雲林縣警察局北港分局北港派出
    所警員當場製單舉發等情，有雲林縣警察局99年6月10日雲
    警港交字第0990314016號裁決書各1份在卷可稽。又本件舉
    發日期係為星期日，經由此處往朝天宮之進香客人數眾多，
    使來往人車行速緩慢，於警察取締當時，抗告人所在位置屬
    交通繁忙處所乙節，亦經抗告人及證人即本件舉發警察許仟
    鴻於原裁定法院一致陳明在卷，此部分事實已堪認定。
  (二)抗告人雖辯稱並未在車陣中作手勢，亦未沿街販賣金紙及攬
    客。然查抗告人曾於原裁定法院供承有於上開時地在車陣中
    站立之行為外，另陳稱：當時很多香客，已經塞車了，伊家
    中有在賣金紙，讓人停車只是拜拜跟伊買金紙而已，不用收
    錢。車子不會塞到伊住家前面，知道的人才會開來停，伊不
    是擺在路邊，都是擺在家裡等語。是證人許仟鴻警員於原裁
    定法院亦證述：當時伊騎乘警用機車執行勤務，當時有很多
    車子進入停車場，抗告人站在車陣中作出手勢，並拍打車輛
    車窗等語，即可認為與事實相符。況證人許仟鴻為依法執行
    勤務之員警，與抗告人毫無素怨，當無自陷偽證罪而設詞構
    陷抗告人之理，且其所證述之內容大部分與抗告人所陳相符
    ，復無矛盾或違背經驗法則之處。故抗告人自陳其於車陣中
    欲導引車輛前往販售金紙之家中停放，其於交通繁忙之車陣
    中顯係從事「攬客」行為無訛，是原裁定所認定之事實並無
    違誤。抗告人空言否認有攬客之行為，自難憑採。從而抗告
    人以未行攬客為由提起抗告，指摘原裁定不當，為無理由，
    應予駁回。
據上論結，應依道路交通案件處理辦法第26條，刑事訴訟法第412
條，裁定如主文。
中    華    民    國    99    年    10    月    6     日
                  刑事第二庭    審判長法  官  葉居正
                                      法  官  陳春長
                                      法  官  陳欽賢
以上正本證明與原本無異。
不得再抗告。
                                      書記官  李良倩
中    華    民    國    99    年    10    月    7     日

司法院資訊處製作；財團法人民間司法改革基金會備份。
